【裁判字號】    88,訴,690
【裁判日期】    890822
【裁判案由】    分割共有物
【裁判全文】
臺灣嘉義地方法院民事判決  八十八年度訴字第六九○號
    原      告  未○○
    訴訟代理人  林春鈴
    被      告  寅○○
                丑○○
                癸○○
                子○○
                辰○○
                卯○○
                乙  ○
                丙  ○
                地○○
                丁  ○
                午○○
                天○○
    兼右十二人
    訴訟代理人  申○○      住.
                宙○○      住.
                甲  ○      住.
    右  一  人
    訴訟代理人  余進福      住.
                戊○○      住.
                辛○○      住.
                巳○○      住.
                宇○○      住.
    兼  右三人  亥○○      住.
    訴訟代理人
                酉○○      住.
                庚○○      住.
                壬○○      住.
    右  一  人
    訴訟代理人  余清輝      住.
                己○○      住台北縣新莊市○○里○○路七一三巷二八號三樓
    右二十四人
    共      同
    訴訟代理人  余森民      住.
    被      告  戌○○      住.
右當事人間分割共有物事件，本院判決如左：
    主    文
兩造共有如附表（一）所示之伍拾陸筆土地准予分割。其分割方法為，如附表（一）
所示（即第一○六七之一二地號面積０．００９０公頃、第一○六七之一三地號面積
０．００９０公頃、第一○六七之一四地號面積０．００９０公頃、第一○六七之一
五地號面積０．００９１公頃分歸被告甲○取得；第一○六七之一八地號扣除Ａ部份
面積０．０００８公頃後，面積０．０２６４公頃分歸被告寅○○、丑○○、癸○○
、子○○、卯○○、辰○○按原應有持分比例保持共有；第一○六三之九地號面積０
．００８１公頃、第一○六三之一○地號面積０．００８７公頃、第一○六八之八地
號面積０．００７０公頃、第一○六七之一六地號面積０．０００７公頃分歸被告亥
○○取得；第一○六三之五地號面積０．００７９公頃、第一○六八之七地號面積０
．０１６６公頃分歸被告巳○○取得；第一○六三之六地號面積０．００９１公頃、
第一○六三之七地號面積０．００９０公頃、第一○六三之八地號面積０．０１０３
公頃、第一○六七之一九地號面積０．００８０公頃分歸被告戊○○、己○○、庚○○、酉○○按原應有持分比例保持共有；第一○六七之二地號面積０．００３６公頃
、第一○六七之三地號面積０．００２８公頃、第一○六七之四地號面積０．００１
９公頃、第一○六三之二二地號面積０．０１４１公頃、第一○六八之一地號面積０
．００６３公頃、第一○六八之二地號面積０．００７４公頃、第一○六八之三地號
面積０．００９２公頃、第一○六八之五地號面積０．０１０３公頃分歸被告申○○
取得；第一○六八地號面積０．０１３４公頃、第一○六七之一地號面積０．０１８
２公頃、第一○六三之二三地號面積０．０１４０公頃分歸被告辛○○取得；第一○
六三之一一地號面積０．０２６２公頃分歸被告午○○取得；第一○六三之二四地號
面積０．０２４７公頃、第一○六七之二○地號面積０．００６３公頃分歸被告宇○○取得；第一○六三之一五地號面積０．００５２公頃分歸被告丁○取得；第一○六
三地號面積０．０１０４公頃分歸被告丙○取得；第一○六三之一地號面積０．００
９１公頃、第一○六三之一四地號面積０．００１３公頃分歸被告乙○取得；第一○
六三之二地號面積０．００９５公頃、第一○六三之三地號面積０．００８９公頃、
第一○六三之四地號面積０．００８０公頃、第一○六七之七地號面積０．００９８
公頃、第一○六七之八地號面積０．００９０公頃、第一○六七之九地號面積０．０
０８８公頃、第一○六七之一○地號面積０．００９９公頃、第一○六七之一一地號
面積０．００９５公頃分歸原告與被告宙○○按原持分比例保持共有；第一○六七地
號面積０．００３０公頃、第一○六七之一七地號面積０．００７２公頃、第一○六
七之一八地號Ａ部份面積０．０００８公頃、第一○六八之九（附圖誤寫為第一○六
八之一九）地號面積０．０００７公頃分歸被告戌○○取得；第一○六三之一三地號
面積０．００７１公頃、第一○六三之一六地號面積０．００８１公頃、第一○六三
之一八地號面積０．００５７公頃、第一○六三之一九地號面積０．００７８公頃、
第一○六三之二○地號面積０．００８２公頃、第一○六七之六地號面積０．００８
９公頃、第一○六八之六地號面積０．０８９公頃分歸被告壬○○、地○○、天○○
按原持分比例保持共有。第一○六三之一七地號面積０．０２９１公頃由兩造按原持
分比例保持共有；第一○六七之五地號面積０．０４９９公頃、第一○六八之四地號
面積０．０１２５公頃由除被告宇○○外之兩造按原持分比例保持共有。第一○六三
之二一地號面積０．０１５５公頃、第一○六三之一二地號面積０．０１３９公頃由
除被告宇○○、戌○○外之兩造按原持分比例共同取得）。
兩造（除被告午○○、宇○○、丁○、丙○、乙○、戌○○、壬○○、地○○、天○○外）依附表（二）所示之金額互為補償。
訴訟費用由兩造依原持分比例負擔。
    事    實
甲、原告方面：
    一  聲明：如主文所示。
    二  陳述：
      （一）、緣坐落嘉義縣新港鄉○○段之土地五十六筆為原告與被告等人所共有
              ，原共有人余清樹於民國八十七年八月二十三日死亡，其繼承人有被
              告寅○○、丑○○、癸○○、子○○、卯○○、辰○○等六人，有繼
              承系統表及戶籍謄本可稽，兩造就系爭五十六筆土地之持分及應有部
              份面積有附呈之土地登記簿謄本可稽。查本件系爭土地均為建地，皆
              無因物之使用目的不能分割之情形，兩造亦未訂有不分割之契約或期
              限，依民法第八百二十三條規定各共有人得隨時請求分割，原告請求
              被告等協議分割，但因其中部份共有人之因素，而致無法達成協議，
              茲基於共有人之分割共有物請求權請求分割系爭土地。又由於兩造就
              系爭土地均有持分，應有部份之面積均不大，若每筆土地均予以細分
              ，兩造將均無法使用系爭土地，故請求鈞長准予系爭土地原物合併分
              割，併賜依系爭土地利用價值及現各共有人占有使用之狀況為分割，
              以利兩造利用土地，使土地發揮最佳之經濟效益。
      （二）、目前因共有人戌○○因案被通緝，以致無法協議分割，現除戌○○外
              之共有人均極希望能分割共有物，並與戌○○外之被告就系爭土地之
              分割方法達成協議，除被告戌○○外之二十四位被告均同意系爭五十
              六筆土地合併分割；除被告戌○○、宇○○外之被告二十三人與原告
              均願意按原共有持分比例共同取得一○六三之一二及一○六三之二一
              等二筆地號土地，以作為公廳使用，祭祀余家祖先；被告宙○○願意
              將其所應分配取得之土地與原告未○○保持共有，亦即被告宙○○願
              意與原告按原共有持分比例共同取得一○六三之二、一○六三之三、
              一○六三之四、一○六七之七、一○六七之八、一○六七之九、一○
              六七之一○及一○六七之一一等八筆地號土地；被告天○○、地○○
              、壬○○等三人表示願意按原共有持分比例共同取得一○六三之一三
              及一○六三之一六、一○六三之一八、一○六三之一九、一○六三之
              二○、一○六七之六及一○六八之六等七筆地號土地；被告辰○○、
              卯○○、子○○、癸○○、丑○○、寅○○等六人表示願意按原共有
              持分比例共同取得一○六七之一八地號土地；被告己○○、庚○○、
              戊○○、酉○○等四人表示願意按原共有持分比例共同取得一○六三
              之六、一○六三之七、一○六三之八及一○六七之一九等四筆地號土
              地；又除被告戌○○外之被告二十四人與原告均同意如因分割分配取
              得之面積與原持分之應有部份面積有所增減時，願意以每坪新台幣貳
              萬元（即每平方公尺新台幣六○五○元）互為補償；被告辛○○並表
              示同意待將來鈞院判決分割確定後，其建築物若佔用地號一○六七之
              五共有道路部份，願無條件拆除。
      （三）、按定共有物分割之方法，固由法院自由裁量，然仍應斟酌共有物之性
              質、經濟效益及共有人全體之利益，並應符合公平原則，且「社會利
              益」亦應考慮在內。最高法院之判決雖曾揭示於共有物分割事件，數
              筆共有土地相鄰、共有人均相同、各共有人於各筆土地上之持分亦均
              相同，在經全體共有人均同意合併分割之情形，始得合併分割，然此
              恐將因應有部份面積較大之共有人之蓄意反對，而造成部分之共有人
              所能分配之土地過於分散而無法有效利用，此不但造成共有人之損失
              ，亦對國家、社會之整體經濟造成損害，故要求應經全體共有人同意
              始得合併分割實非適宜。又最高法院之判決在尚未形成判例前，應無
              絕對拘束下級法院之效力，故懇請鈞長能以分割後之土地利用價值、
              共有人全體之利益及國家社會之整體利益等為分割方法之考量。經查
              台灣高等法院八十七年度上字第一三三○號分割共有物之民事判決，
              其兩造當事人於訟爭二筆土地上之持分並不相同，法院審酌該兩造使
              用土地之現況及整體經濟利益，判決准予合併分割。臺灣彰化地方法
              院八十五年度訴字第七八七號分割共有物判決，該二宗訟爭土地雖相
              鄰，然地目不相同，共有人不相同（各共有人於個筆土地上之持分不
              相同），法院認其中一筆土地（一三六五地號）成不規則形狀，如與
              相鄰之土地（一三六四地號）合併分割，可使分割後各取得之土地不
              致分散，對於該相鄰之第一三六四地號土地之全部共有人既無不利，
              復可兼收土地整體規劃便於利用之效，判決准予合併分割（已確定在
              案）。臺灣彰化地方法院八十七年度訴字第十一號分割共有物判決，
              該二宗訟爭土地不相鄰，亦非原屬同一地號，法院認如按各共有人在
              各筆土地上應有部分分割，所取得之土地勢將零碎而乏經濟效用，故
              宜予合併分割較符兩造之利益，判決該二宗土地准予合併分割。臺灣
              臺中地方法院八十六年度簡字第三十七號分割共物判決，該訟爭之五
              筆土地雖相連，各共有人於各共有土地上之持分均相同，然其中一被
              告並未表示同意合併分割（消極的不同意合併分割），法院仍以兩造
              共有人合計達八十九人之多，若就逐筆土地各別分割，將使各共有人
              因分割取得之面積極為狹小，並散落各處，致造成諸多畸零地，無法
              有效利用，共有人之權益將受損，國家社會經濟亦將蒙受其害。是以
              ，被告陳火木消極的不同意合併分割，顯係損人不利己，而屬權利濫
              用之行為，為使全體共有人因分割取得的土地便於為充分有效之利用
              ，並顧及國家社會經濟之發展，自宜採合併分割為妥，而判決准予合
              併分割（已確定在案）。足見法院於決定共有物是否合併分割時，應
              係以共有人全體之利益、土地利用之效益及國家社會整體經濟為考量
              ，而非以共有人之意思為準，或因土地不相鄰即不得合併分割。
        （四）土地形成共有之原因不一，最常見者乃在繼承之情形，系爭五十六筆
              土地乃余氏家族之祖產，除被告宇○○係因買賣而取得持分外，餘兩
              造均為余氏子孫，或因祖先於繼承時未按應繼分繼承登記，或因某種
              關係而未能每筆土地持分均相同，但為使土地有效利用，發揮最大之
              經濟效益，實以合併分割為宜。由地籍圖看，系爭一○六三地號及其
              子地號與一○六七地號及其子地號係間隔著一○六六地號，然事實上
              ，一○六六地號並尚為建築，屬計劃道路，系爭五十六筆土地與一○
              六六地號土地均由兩造建築房屋使用，房屋除部份為新建者外，餘均
              為老舊之平房。由於被告戌○○因涉刑案遭通緝，致無法協議分割，
              現除被告戌○○未能表示同意合併分割外，兩造均同意合併分割（同
              意書已附於八十八年十二月二十二日提出於鈞院之呈報狀），且除余
              清盛外之被告均同意原告所提出之分割方案（該方案係經除被告余清
              盛外之兩造以現況協議形成之共識），而系爭五十六筆土地合併分割
              對被告戌○○並無不利，對全體共有人言又可有效利用土地，對國家
              社會經濟又有助益，可謂有百利而無一害。反之，如因系爭一○六三
              地號及其子地號與一○六七地號及其子地號間隔著一○六六地號土地
              ，或因被告戌○○未能表示同意合併分割，即不准予系爭五十六筆土
              地合併分割，則將使被告丁○（五十六筆土地之總持分面積為六十六
              平方公尺）、丙○（五十六筆土地之總持分面積為一三二平方公尺）
              、乙○（五十六筆土地之總持分面積為一三二平方公尺）等三人分配
              之土地散落二處，均為畸零地，致無法建築使用，且將使兩造無法依
              現使用狀況分割，將來勢必會產生兩造當事人間拆屋強制執行之問題
              ，此顯然只會製造出其他新問題，而無法達到土地之最佳使用效益，
              故仍以合併分割為宜。
        （五）除被告戌○○、宇○○外之被告二十三人與原告均願意按原共有持分
              比例共同取得一○六三之一二及一○六三之二一等二筆地號土地，以
              作為公廳使用，祭祀余家祖先，同意書已附於八十八年十二月二十二
              日提出於鈞院之呈報狀。又第一○六三之一七地號係為供道路使用，
              故應由兩造共同分擔，由兩造依原應有持分比例保持共有；一○六七
              之五及一○六八之四等二筆地號土地亦是將供道路使用，由於被告李
              坤榮並不會使用到該部份，故由除被告宇○○外之兩造依原應有持分
              比例保持共有。再嘉義縣大林地政事務所八十九年一月二十五日複丈
              成果圖之附表關於被告戌○○所分配位置誤將『一○六八之九』載為
              『一○六八之一九』，應予更正為『一○六八之九』。
        綜上所述，附圖之分割方案確實最符合兩造之最佳利益，對於國家社會之經
        濟亦最有助益，且不會再產生其他問題，應係最適宜之分割方法。
    三、證據：提出繼承系統表、戶籍謄本、土地登記簿謄本、互為補償同意書（除
        被告戌○○外）、合併分割同意書（除被告戌○○外）及台灣高等法院八十
        七年度上字第一三三○號分割共有物之民事判決、台灣彰化地方法院八十五
        年度訴字第七八七號、八十七年度訴字第十一號分割共有物判決、台灣台中
        地方法院八十六年度簡字第三十七號分割共物判決書。
乙、被告方面：（除被告戌○○外）
    聲明與陳述：均同意按如附圖所示分割方案合併分割，且依上開分割方案，如不
    能按應有部分受分配者，願意以每坪新台幣二萬元（即每平方公尺新台幣六千零
    五十元）互為補償。
    被告戌○○部份：
    未於言詞辯論期日到場，亦未提出準備書狀作何聲明或陳述。
丙、本院依職權囑託嘉義縣大林地政事務所派員協助測量，並製作複丈成果圖到院並
    履勘現場。
    理  由
一、被告戌○○未於言詞辯論期日到場，查無民事訴訟法第三百八十六條所列各款情
    形，依原告之聲請，由其一造辯論而為判決。又原告於起訴時，訴之聲明第一項
    曾列寅○○、丑○○、癸○○、子○○、辰○○及卯○○為被告，另請求：「被
    告寅○○、丑○○、癸○○、子○○、辰○○及卯○○應就其被繼承人余清樹所
    遺如附表（一）所示之土地持分辦理繼承登記，惟嗣於訴訟中，被告寅○○、丑
    ○○、癸○○、子○○、辰○○及卯○○等人於八十八年八月三十一日，業已就
    其被繼承人余清樹所遺如附表（一）所示之土地持分辦理繼承登記，原告即於訴
    訟中以書面撤回對寅○○、丑○○、癸○○、子○○、辰○○及卯○○上開訴之
    聲明，因合於民事訴訟法第二百六十二條第一項之規定，應予准許，先此敘明。
二、按共有物之分割方法，應斟酌當事人之聲明、共有物之性質、經濟效用及全體共
    有人之利益等因素決之。查系爭五十六二筆土地互相毗鄰，並為兩造即上開共有
    人全體共有。其共有人間並無不分割之特約，亦無因使用目的不能分割之情形，
    惟就分割方法無法達成協議（除被告戌○○遭通緝未能表示意見外）等情事，有
    土地登記簿謄本五十六份、地籍圖謄本及現場勘驗筆錄各一份附卷可稽，且為被
    告（除被告戌○○外）所不爭執，堪信為真。則系爭五十六筆土地，雖共有人持
    分未均一致，惟被告（除戌○○外）均同意原告所提出之分割方案，而該方案係
    經除被告戌○○外之兩造以現況協議形成之共識，且系爭五十六筆土地合併分割
    對被告戌○○尚無不利，並參酌社會整體利益及土地使用整體性，本件如單獨分
    割將導致全體共有人互有交換土地以供使用徒增複雜，且將造成每筆分得之地面
    積過小，致使無法充分發揮系爭土地之效用，徒增人民土地利用之浪費，間接亦
    將對國家、社會之整體經濟造成損害等一切情形，應認原告訴請合併分割共有之
    系爭五十六筆土地，核屬允當，應予准許，合先敘明。
三、又為求系爭五十六筆土地充分利用、兼顧兩造（含被告戌○○部份）利益公平及
    整體經濟利益之情形下，並斟酌兩造（除被告戌○○）已表明之意願，認以如主
    文第一項所示之分割方案最為適當。爰定分割方法為，如附表（一）所示（即第
    一○六七之一二地號面積０．００９０公頃、第一○六七之一三地號面積０．０
    ０９０公頃、第一○六七之一四地號面積０．００９０公頃、第一○六七之一五
    地號面積０．００９１公頃分歸被告甲○取得；第一○六七之一八地號扣除Ａ部
    份面積０．０００８公頃後，面積０．０２６４公頃分歸被告寅○○、丑○○、
    癸○○、子○○、卯○○、辰○○按原應有持分比例保持共有；第一○六三之九
    地號面積０．００８１公頃、第一○六三之一○地號面積０．００８７公頃、第
    一○六八之八地號面積０．００７０公頃、第一○六七之一六地號面積０．００
    ０７公頃分歸被告亥○○取得；第一○六三之五地號面積０．００７９公頃、第
    一○六八之七地號面積０．０１６６公頃分歸被告巳○○取得；第一○六三之六
    地號面積０．００９１公頃、第一○六三之七地號面積０．００９０公頃、第一
    ○六三之八地號面積０．０１０３公頃、第一○六七之一九地號面積０．００８
    ０公頃分歸被告戊○○、己○○、庚○○、酉○○按原應有持分比例保持共有；
    第一○六七之二地號面積０．００３６公頃、第一○六七之三地號面積０．００
    ２８公頃、第一○六七之四地號面積０．００１９公頃、第一○六三之二二地號
    面積０．０１４１公頃、第一○六八之一地號面積０．００６３公頃、第一○六
    八之二地號面積０．００７４公頃、第一○六八之三地號面積０．００９２公頃
    、第一○六八之五地號面積０．０１０３公頃分歸被告申○○取得；第一○六八
    地號面積０．０１３４公頃、第一○六七之一地號面積０．０１８２公頃、第一
    ○六三之二三地號面積０．０１４０公頃分歸被告辛○○取得；第一○六三之一
    一地號面積０．０２６２公頃分歸被告午○○取得；第一○六三之二四地號面積
    ０．０２４７公頃、第一○六七之二○地號面積０．００６３公頃分歸被告宇○○取得；第一○六三之一五地號面積０．００５２公頃分歸被告丁○取得；第一
    ○六三地號面積０．０１０４公頃分歸被告丙○取得；第一○六三之一地號面積
    ０．００９１公頃、第一○六三之一四地號面積０．００１３公頃分歸被告乙○
    取得；第一○六三之二地號面積０．００９５公頃、第一○六三之三地號面積０
    ．００８９公頃、第一○六三之四地號面積０．００８０公頃、第一○六七之七
    地號面積０．００９８公頃、第一○六七之八地號面積０．００９０公頃、第一
    ○六七之九地號面積０．００８８公頃、第一○六七之一○地號面積０．００９
    ９公頃、第一○六七之一一地號面積０．００９５公頃分歸原告與被告宙○○按
    原持分比例保持共有；第一○六七地號面積０．００３０公頃、第一○六七之一
    七地號面積０．００７２公頃、第一○六七之一八地號Ａ部份面積０．０００８
    公頃、第一○六八之九（附圖誤寫為第一○六八之一九）地號面積０．０００７
    公頃分歸被告戌○○取得；第一○六三之一三地號面積０．００７１公頃、第一
    ○六三之一六地號面積０．００８１公頃、第一○六三之一八地號面積０．００
    ５７公頃、第一○六三之一九地號面積０．００７８公頃、第一○六三之二○地
    號面積０．００８２公頃、第一○六七之六地號面積０．００８９公頃、第一○
    六八之六地號面積０．０８９公頃分歸被告壬○○、地○○、天○○按原持分比
    例保持共有。第一○六三之一七地號面積０．０２９１公頃由兩造按原持分比例
    保持共有；第一○六七之五地號面積０．０４９９公頃、第一○六八之四地號面
    積０．０１２５公頃由除被告宇○○外之兩造按原持分比例保持共有。第一○六
    三之二一地號面積０．０１５５公頃、第一○六三之一二地號面積０．０１３９
    公頃由除被告宇○○、戌○○外之兩造按原持分比例共同取得。）。
四、又依前揭分割方法，兩造（除被告午○○、宇○○、丁○、丙○、乙○、戌○○
    、壬○○、地○○、天○○外）所取得土地之面積有較依應有部分比例計算之面
    積互有增減情形時，互有增減面積之兩造均同意以每坪新台幣貳萬元（即每平方
    公尺新台幣六千零五十元）。從而，被告寅○○、丑○○、癸○○、子○○、辰
    ○○、卯○○、亥○○、巳○○、申○○、辛○○、應給付原告未○○、被告宙
    ○○、戊○○、己○○、庚○○、酉○○、甲○之補償及原告未○○、被告宙○○、戊○○、己○○、庚○○、酉○○、甲○應受補償之金額均如附表二所示。
據上論結，本件原告之訴為有理由，依民事訴訟法第三百八十五條第一項前段、第八
十一條第二款、第八十五條第一項但書，判決如主文。
中      華      民      國    八十九    年      八      月    二十二   日
~B臺灣嘉義地方法院民事庭
~B    法  官  蕭道隆
右為正本係照原本作成
對本判決上訴須於判決送達後廿日內向本院提出上訴狀
中      華      民      國    八十九    年      八      月    二十九    日
~B    書記官  李銷勳
~T40
附表二（互有增減面積之兩造相互補償金額）：
┌─────┬───────┬─────┬──────┬────────┐
│共有權人  │增加面積      │減少面積  │應補償金額  │  應分得補償金額│
│          │單位：平方公尺│同左      │單位：新台幣│  單位：同左    │
├─────┼───────┼─────┼──────┼────────┤
│甲○      │              │4.00      │            │24200.00        │
├─────┼───────┼─────┼──────┼────────┤
│亥○○    │1.00          │          │6050.00     │                │
│          │              │          │            │                │
├─────┼───────┼─────┼──────┼────────┤
│巳○○    │1.00          │          │6050.00     │                │
│          │              │          │            │                │
├─────┼───────┼─────┼──────┼────────┤
│申○○    │1.00          │          │6050.00     │                │
│          │              │          │            │                │
├─────┼───────┼─────┼──────┼────────┤
│辛○○    │1.00          │          │6050.00     │                │
│          │              │          │            │                │
├─────┼───────┼─────┼──────┼────────┤
│宙○○    │              │19.00     │            │114950.00       │
│未○○    │              │          │            │                │
│          │              │          │            │                │
├─────┼───────┼─────┼──────┼────────┤
│戊○○    │              │1.00      │            │6050.00         │
│己○○    │              │          │            │                │
│庚○○    │              │          │            │                │
│酉○○    │              │          │            │                │
│          │              │          │            │                │
├─────┼───────┼─────┼──────┼────────┤
│寅○○    │20            │          │121000.00   │                │
│丑○○    │              │          │            │                │
│癸○○    │              │          │            │                │
│子○○    │              │          │            │                │
│卯○○    │              │          │            │                │
│辰○○    │              │          │            │                │
├─────┼───────┼─────┼──────┼────────┤
│合      計│24            │24        │145200.00   │145200.00       │
├─────┴───────┴─────┴──────┴────────┤
│備註：1.面積單位平方公尺，金額元。                                    │
│      2.應相互補償金額依面積差值，兩造（除被告戌○○外）均同          │
│        意以每坪新台幣貳萬元（即每平方公尺新台幣六千零五十元          │
│        ）互為補償。                                                  │
│                                                                      │
└───────────────────────────────────┘


司法院資訊處製作；財團法人民間司法改革基金會備份。
